臺灣板橋地方法院刑事判決　　　　　　　　　　　　　九十三年度訴字第七七三號
　　公　訴　人　臺灣板橋地方法院檢察署檢察官
　　被　　　告　甲○○
右列被告因毒品危害防制條例案件，經檢察官提起公訴（九十三年度毒偵字第一四三
四號），被告於準備程序認罪，本院以簡式審判程序判決如左：
    主  文
甲○○連續施用第壹級毒品，累犯，處有期徒刑拾月。扣案海洛因壹包（淨重零點貳
柒公克）沒收銷燬，注射針筒貳支、摻食器壹支及橡膠止血帶壹條均沒收之。
    事  實
一、甲○○前於民國八十八、八十九年間，先後因施用毒品案件，經法院裁定送觀察
    勒戒後，因均無繼續施用毒品之傾向，而由臺灣板橋地方法院檢察署檢察官於八
    十八年十一月十八日以八十八年度毒偵緝字第二九二號、於八十九年八月五日以
    八十九年度毒偵緝字第八八八號為二次不起訴處分確定。詎釋放後又再犯施用毒
    品罪，而經法院以裁定令入戒治處所施以強制戒治一年，經入所執行後業於九十
    年六月二十九日停止戒治出所（迄九十年十月三日執行期滿），而此次三犯施用
    毒品犯行經檢察官提起公訴後，由本院判處有期徒刑五月，如易科罰金以三百元
    折算一日確定。另其於八十九年間復因偽造文書等案件，經臺灣高等法院判處有
    期徒刑六月，如易科罰金以三百元折算一日確定，而前開五月及六月之有期徒刑
    經臺灣高等法院於九十年八月十日以裁定定其應執行刑為有期徒刑十月，如易科
    罰金以三百元折算一日後，旋即入監執行，並於九十一年四月二十八日縮刑期滿
    執行完畢。然甲○○並未因此而知所警惕，竟又基於施用第一級毒品海洛因之概
    括犯意，於前開強制戒治執行完畢釋放後五年內之九十二年十一月十二日十三時
    三十分許起，至同年十一月十六日十三時十七分許為警採尿前二十六小時內之某
    時止，連續在臺北縣三重市○○街一七七巷十一弄十三號四樓住處旁某公園之廁
    所內及某不詳處所等處，施用第一級毒品海洛因多次。嗣經警於同年十一月十六
    日十時三十分許，在被告前開住所當場查獲，並扣得海洛因一包（淨重○．二七
    公克）、注射針筒二支、摻食器一支及橡膠止血帶一條等物。
二、案經臺北縣政府警察局板橋分局報請臺灣板橋地方法院檢察署檢察官偵查起訴。
    理  由
一、右揭犯罪事實，迭據被告甲○○於警詢、偵訊及本院審理時坦承不諱，其於九十
    二年十一月十六日十三時十七分為警所採集之尿液，經送請臺灣檢驗科技股份有
    限公司檢驗後，確呈「嗎啡（施用海洛因後之正常代謝物）陽性反應」，有該公
    司濫用藥物尿液檢驗報告（第六九號核退偵字卷第二○頁）一份附卷可稽，另扣
    案白粉經警局初步鑑驗及送請法務部調查局鑑定後，確含第一級第六項毒品海洛
    因成分，淨重○．二七，有初步鑑驗報告書及法務部調查局鑑定通知書各一紙（
    第六九號核退毒偵字第二一、三三頁），並有注射針筒二支、摻食器一支之及橡
    膠止血帶一條等物扣案可資參佐。次查被告前於八十八、八十九年間，先後因施
    用毒品案件，經法院裁定送觀察勒戒後，因均無繼續施用毒品之傾向，而由臺灣
    板橋地方法院檢察署檢察官於八十八年十一月十八日以八十八年度毒偵緝字第二
    九二號、於八十九年八月五日以八十九年度毒偵緝字第八八八號為二次不起訴處
    分確定。詎釋放後又再犯施用毒品罪，而經法院以裁定令入戒治處所施以強制戒
    治一年，經入所執行後業於九十年六月二十九日停止戒治出所（迄九十年十月三
    日執行期滿），而此次三犯施用毒品犯行經檢察官提起公訴後，由本院判處有期
    徒刑五月，如易科罰金以三百元折算一日確定，有臺灣高等法院被告全國前案紀
    錄表、臺灣板橋地方法院檢察署檢察官八十八年度毒偵緝字第二九二號及八十九
    年度毒偵緝字第八八八號不起訴處分書各一份（第六九號核退偵字第四五、四六
    頁）在卷可考，其於前開強制戒治執行完畢釋放後五年內，再犯本案施用毒品犯
    行事證明確，應依法予以論罪科刑。
二、查毒品危害防制條例業於九十二年六月六日經立法院修正通過，總統於九十二年
    七月九日公布，並自九十三年一月九日開始施行。本件被告行為後，上開條例雖
    經修正，然新舊法第十條第一項規定並無不同，自應依刑法第二條第一項前段適
    用裁判時之新法處斷。核被告所為，係犯毒品危害防制條例第十條第一項之施用
    第一級毒品罪。其施用前、後持有毒品之低度行為，應為其施用之高度行為所吸
    收，不另論罪。又其先後多次施用第一級毒品海洛因之犯行，時間緊接，所犯構
    成要件相同，顯係基於概括犯意所為，屬連續犯，應依法論以一罪並加重其刑。
    另查被告前曾因三犯施用毒品罪而經本院判處有期徒刑五月，如易科罰金以三百
    元折算一日確定，又於八十九年間因偽造文書等案件，經臺灣高等法院判處有期
    徒刑六月，如易科罰金以三百元折算一日確定，而前開五月及六月之有期徒刑經
    臺灣高等法院於九十年八月十日以裁定定其應執行刑為有期徒刑十月，如易科罰
    金以三百元折算一日後，旋即入監執行，並於九十一年四月二十八日縮刑期滿執
    行完畢，此有臺灣高等法院被告全國前案紀錄表一份在卷可查。其受有期徒刑之
    執行完畢後五年內，再犯本案有期徒刑以上之罪，為累犯，應依法遞加重其刑。
    爰審酌被告犯罪之動機目的，智識程度（國中），施用毒品非但戕害身心，亦危
    害社會秩序，以及被告犯後坦承犯行，庭訊時態度良好等一切情狀，量處如主文
    所示之刑。末查扣案海洛因一包（淨重○．二七公克）乃毒品危害防制條例第二
    條第二項第一款之毒品，應依毒品危害防制條例第十八條第一項前段沒收銷燬之
    。另注射針筒二支、摻食器一支及橡膠止血帶一條，則為被告所有供其犯本案施
    用第一級毒品罪所用之物，業據被告於警詢時供述明確（第六九號核退偵字卷第
    九頁），並於扣押物品清冊一覽表上簽名捺印表示為其所有，爰依刑法第三十八
    條第一項第二款諭知沒收之。
三、末按除被告所犯為死刑、無期徒刑、最輕本刑為三年以上有期徒刑之罪或高等法
    院管轄第一審案件者外，於前條第一項程序進行中，被告先就被訴事實為有罪之
    陳述時，審判長得告知被告簡式審判程序之旨，並聽取當事人、代理人、辯護人
    及輔佐人之意見後，裁定進行簡式審判程序，刑事訴訟法第二百七十三條之一定
    有明文。查本件被告所犯施用第一級毒品罪之法定本刑為「六月以上五年以下有
    期徒刑」，並非最輕本刑三年以上之罪，且被告於九十三年六月十四日準備程序
    進行中，復就被訴事實為有罪之陳述，經告知被告簡式審判程序之旨，被告及公
    訴人對於本件改依簡式審判程序審理亦均表示無意見，是本院合議庭即依前揭刑
    事訴訟法規定，裁定本件進行簡式審判程序，附此說明。
據上論斷，應依刑事訴訟法第二百九十九條第一項前段、第二百七十三條之一，毒品
危害防制條例第十條第一項、第十八條第一項前段，刑法第十一條前段、第二條第一
項前段、第五十六條、第四十七條、第三十八條第一項第二款，判決如主文。
本案經檢察官程秀蘭到庭執行職務
中　　　華　　　民　　　國　　九十三　　年　　　六　　　月　　二十三　　日
                          臺灣板橋地方法院刑事第十四庭
                              法　官  楊  明  佳
右正本證明與原本無異。
如不服本判決，應於判決送達後十日內向本院提出上訴狀（應附繕本），上訴於臺灣
高等法院。
                              書記官  黃  炎  煌
中　　　華　　　民　　　國　　九十三　　年　　　六　　　月　　二十四　　日
附錄法條：
毒品危害防制條例第十條
施用第一級毒品者，處六月以上五年以下有期徒刑。
施用第二級毒品者，處三年以下有期徒刑。
